【裁判字號】    97,抗,1667
【裁判日期】    971031
【裁判案由】    發還擔保金
【裁判全文】
臺灣高等法院民事裁定                  97年度抗字第1667號
抗  告  人  珍通能源技術股份有限公司
法定代理人  甲○○
上列抗告人因與相對人乙○○間發還擔保金事件，對於中華民國
97年8月27日台灣台北地方法院97年度聲字第3149號所為裁定提
起抗告，本院裁定如下：
    主  文
抗告駁回。
抗告訴訟費用由抗告人負擔。
    理  由
一、抗告意旨略以：抗告人與相對人間請求給付薪資事件，雖相
    對人已得勝訴判確定，並已執行完畢，且亦曾定20日以上期
    間催告抗告人行使權利，惟抗告人已就該本案訴訟提起再審
    之訴，該本案仍有變更判決之可能，則於再審程序未確定前
    ，為實施假扣押所擔保之原因仍不得謂已消滅，原法院准予
    相對人取回擔保金，即非合法，應予廢棄云云。
二、按訴訟終結後，供擔保人證明已定20日以上之期間，催告受
    擔保利益人行使權利而未行使者，法院應依供擔保人之聲請
    ，以裁定命返還其提存物，民事訴訟法第104條第1項第3款
    定有明文；依同法第106條規定，上開有關供訴訟費用擔保
    之規定，於因假扣押供擔保之情形亦準用之。又所謂「受擔
    保利益人行使權利」，係指向法院起訴或為與起訴相同效果
    之訴訟行為（如聲請調解或聲請發支付命令）而言（最高法
    院80年台抗字第413號判例意旨參照）。
三、經查，相對人與抗告人間請求給付薪資事件，相對人前遵原
    法院95年度裁全字第12685號民事裁定提供新台幣（下同）
    548,000元為擔保金，以原法院95年度存字第4998號提存事
    件提存在案，而上開請求給付薪資之本案訴訟，除相對人捨
    棄部分外，業經最高法院以97年度台上字第994號裁定駁回
    抗告人之上訴而告確定，並已執行完畢，且相對人業已定20
    日以上期間催告受擔保利益人即抗告人行使權利而未行使之
    事實，有原法院95年度裁全字第12685號假扣押裁定、95年
    度存字第1998號提存書、最高法院97年度台上字第994號裁
    定、郵局存證信函及回執等附卷可稽（見原法院卷頁4-9）
    。則依上開說明，相對人聲請返還擔保金，即無不合，原法
    院以相對人所為聲請符合民事訴訟法第104條第1項第3款規
    定，裁定准予發還擔保物，於法並無違誤。又兩造間請求給
    付薪資之本案訴訟既經判決確定，依上開說明，即已符合「
    訴訟終結」之法定要件，尚不因抗告人對該確定判決提起再
    審之訴有所影響；況本件相對人並非以供擔保原因消滅為由
    聲請返還擔保金，且抗告人所提再審之訴（97年度勞再字第
    5號）業經本院於97年8月4日判決駁回，則抗告意旨以再審
    程序未確定前不得謂假扣押所擔保之原因已消滅云云，並執
    此指摘原裁定不當，求予廢棄，委無理由，應予駁回。
四、據上論結，本件抗告為無理由，爰裁定如主文。
中    華    民    國    97    年    10    月    31    日
                    民事第十四庭
                        審判長法  官  張  蘭
                              法  官  黃麟倫
                              法  官  鄭純惠
正本係照原本作成。
本裁定除以適用法規顯有錯誤為理由，並經本院許可外，不得再
抗告。如提起再抗告，應於收受後10日內委任律師為訴訟代理人
向本院提出再抗告狀。並繳納再抗告費新台幣１千元。
中    華    民    國    97    年    11    月    4     日
                              書記官  劉麗芬


司法院資訊處製作；財團法人民間司法改革基金會備份。
